臺灣臺南地方法院刑事判決
110年度訴字第779號
公  訴  人  臺灣臺南地方檢察署檢察官
被      告  林柏州


選任辯護人  邱煒棠律師        
上列被告因違反毒品危害防制條例案件，經檢察官提起公訴（11
0年度偵字第14661號、第7014號），本院判決如下：
    主  文
林柏州犯如附表一所示之罪，各處如附表一所示之刑（含主刑及
沒收）。又持有第二級毒品純質淨重二十公克以上，處有期徒刑
柒月。扣案如附表二編號1所示之物，均沒收銷燬之。應執行有
期徒刑伍年肆月。沒收部分，併執行之。
    事  實
一、林柏州明知甲基安非他命屬毒品危害防制條例第2條第2項第
    2款所列管之第二級毒品，不得非法販賣、持有，竟仍為下
    列行為：
　㈠其意圖營利，分別基於販賣第二級毒品甲基安非他命之犯意
    ，持用其所有如附表二編號2所示平版電腦之「GRINDR」交
    友軟體作為聯繫工具，分別於附表一所示之時間、地點，以
    附表一所示之交易方式，販賣如附表一所示金額、數量之甲
    基安非他命予附表一所示之購毒者陳煌凱、洪偉舜各1次，
    並收取購毒對價。
　㈡其另基於持有第二級毒品純質淨重20公克以上之犯意，於民
    國110年3月17日21時許，分別在臺南市永康區大灣西勢國小
    門口、臺南市○○區○○街00巷00弄0○0號綽號「瘋瘋」租屋處
    ，向真實姓名年籍均不詳綽號「正seven」、「瘋瘋」等成
    年男子2人，以價格新臺幣（下同）2萬3000元、4萬元購入
    第二級毒品甲基安非他命共5包而一同非法持有之。
  ㈢嗣林柏州於110年3月22日10時10分許，在臺南市○○區○○路000
    號住處為警查獲，並扣得如附表二所示之等物【所涉施用毒
    品部分，經檢察官另案偵辦】。
二、案經高雄市政府警察局湖內分局移送臺灣臺南地方檢察署檢
    察官偵查起訴。
    理  由
一、本判決所引用為判斷基礎之下列證據，關於被告以外之人於
    審判外陳述之傳聞供述證據，檢察官、被告、辯護人於審判
    程序中均同意作為證據使用，或知有傳聞證據之情形而未於
    言詞辯論終結前聲明異議（本院卷第40至41頁、第71至77頁
    ），本院審酌該等證據作成時之情況，並無取證之瑕疵或其
    他違法不當之情事，且與待證事實具有關聯性，應均具有證
    據能力。
二、對於上揭犯罪事實，業據被告於警詢、偵訊及本院審理時均
    坦承不諱，並有附表一所示相關證據及本院110年聲搜字第3
    24號搜索票（偵2卷第47頁）、高雄市政府警察局湖内分局
    搜索扣押筆錄、扣押物品目錄表各1份（偵2卷第49至55頁）
    、搜索及扣押物品照片10張（偵2卷第59至67頁）、高雄市
    立凱旋醫院110年7月6日高市凱醫驗字第68918號濫用藥物成
    品檢驗鑑定書（偵2卷第125至127頁）在卷可稽，及附表二
    編號1至5所示扣案物可為佐證，足認被告前開自白與事證相
    符，應堪予採信。又被告確有因販賣第二級毒品甲基安非他
    命，取得相當之對價，並陳稱其販賣甲基安非他命予陳煌凱
    、洪偉舜，分別賺取1000元、700元等語（本院卷第39頁）
    ，足見被告確有獲取不法利益之營利意圖甚明。是本案事證
    明確，被告上開犯行均堪以認定，應依法論科。
三、論罪科刑：
  ㈠按甲基安非他命屬毒品危害防制條例第2條第2項第2款所列管
    之第二級毒品。是核被告就事實一㈠（即附表一編號1、2）
    所為，均係犯毒品危害防制條例第4條第2項之販賣第二級毒
    品罪；就事實一㈡所為，係犯毒品危害防制條例第11條第4項
    之持有第二級毒品純質淨重20公克以上之罪。
　㈡被告販賣前持有第二級毒品之低度行為，各為販賣之高度行
    為所吸收，均不另論罪。
　㈢被告事實一㈡犯行，係於密切接近之時、地，向不同之人購得
    第二級毒品甲基安非他命後而一同非法持有之，各行為之獨
    立性極為薄弱，依一般社會觀念，難以強行分開，認顯係基
    於單一犯意接續為之，僅成立一持有第二級毒品純質淨重20
    公克以上之罪。
　㈣被告所犯上開販賣第二級毒品2罪及持有第二級毒品純質淨重
    20公克以上之罪，犯意各別、行為互殊，應予分論併罰。
　㈤被告就事實一㈠（即附表一編號1、2）所示販賣第二級毒品犯
    行，於偵查及審理時均自白不諱，均應適用毒品危害防制條
    例第17條第2項之規定減輕其刑。
　㈥辯護人雖為被告請求就其所涉犯販賣第二級毒品犯行部分，
    依刑法第59條規定酌減其刑等語。然按刑法第59條所規定之
    酌量減輕其刑，係裁判上之減輕，必以犯罪之情狀可憫恕，
    認為宣告法定最低度之刑猶嫌過重者，始有其適用。如別有
    法定減輕之事由，應先依法定減輕事由減輕其刑後，猶嫌過
    重時，始得為之（最高法院88年度臺上字第1862號判決可為
    參照）。查被告有透過販賣第二級毒品獲取利益，詳如前述
    ，而其犯罪當時並無特殊之原因與環境，且就附表一編號1
    、2所示之販賣第二級毒品犯行部分，因被告於偵審時自白
    ，均已依毒品危害防制條例第17條第2項之規定減輕其刑，
    故就其犯案情節與所處之刑觀之，並無情輕法重、顯可憫恕
    及縱使量處法定最低刑度之刑仍嫌過重之情形，應認無適用
    刑法第59條規定酌減其刑之必要，併此敘明。
　㈦爰審酌被告本身有施用毒品之惡習，明知毒品具有成癮性及
    濫用性，戕害身體健康甚鉅，且販賣毒品之行為，為政府嚴
    厲查禁，竟仍販賣第二級毒品甲基安非他命予他人施用，所
    為戕害人體健康，危害社會治安和善良秩序，又另購入檢驗
    前純質淨重超過20公克之甲基安非他命而非法持有，亦對社
    會治安構成潛在性危險，顯見其漠視政府防制毒品之政策與
    決心，所為殊為不該。惟念被告犯後坦承全部犯行，態度尚
    佳，非無悔意，自陳教育程度為大學畢業、未婚，目前在家
    中餐飲店幫忙，月收入約2萬4000元左右，需撫養照顧患有
    疾病之母親及智能障礙之哥哥，並提出身心障礙證明2份作
    為佐證，兼衡其素行、犯罪動機、目的、販賣第二級毒品之
    對象、數量、次數、所獲利益，與非法持有第二級毒品之數
    量、期間等一切情狀，分別量處如附表一及主文所示之刑。
    另衡以刑法第51條第5款係採限制加重原則，非累加原則，
    及現行實務上對於販賣毒品罪之執行刑量定，大多依其所宣
    告之最高刑度就其餘每次犯行略加其刑度等情，本諸刑罰經
    濟與責罰相當原則，兼顧對於被告之儆懲與更生，定其應執
    行之刑，如主文所示。
　㈧沒收：
　1.扣案如附表二編號1所示之物，經送鑑定結果，均檢出甲基
    安非他命成分，有高雄市立凱旋醫院110年7月6日高市凱醫
    驗字第68918號濫用藥物成品檢驗鑑定書1份（偵2卷第125至
    127頁）在卷可佐，足認係毒品危害防制條例第2條第2項第2
    款規定之第二級毒品，而屬違禁物無疑：另該毒品之包裝袋
    ，無論以何種方式將之與內裝之毒品分離，包裝袋內均會有
    極微量之毒品殘留，且無析離之實益與必要，故均依毒品危
    害防制條例第18條第1項前段規定沒收銷燬之。至於鑑驗所
    耗損之毒品既已滅失，即無庸宣告沒收銷燬，附此敘明。
　2.如附表一所示被告販賣第二級毒品所得之對價，均為其本案
    之不法犯罪所得，自應依刑法第38條之1第1項前段之規定宣
    告沒收，並由附表二編號5扣案之現金部分予以扣除沒收之
    ；扣除剩餘之部分現金，被告於審理時供稱係自己所有之金
    錢，非販毒犯罪所得，只是一併交出扣案等情（本院卷第39
    頁），故就剩餘部分，應認與本案犯行無關，故不諭知沒收
    。
　3.扣案如附表二編號2所示之物，係被告所有，分別供其本案
    附表一販賣第二級毒品犯行時以該平版電腦之通訊軟體與購
    毒者聯絡使用；另扣案如附表一編號3所示之物，亦為被告
    所有，供其販賣毒品犯行時毒品秤重使用，據被告供陳在卷
    （本院卷第39頁），均應依毒品危害防制條例第19條第1項
    規定，宣告沒收之。
　4.扣案如附表二編號4所示之物，為被告所有，供其販賣毒品
    時包裝使用，為預備犯罪所用之物，亦據被告供陳明確（本
    院卷第39頁），爰依刑法第38條第2項前段規定宣告沒收。
  5.其餘扣案物雖為被告所有，均無證據證明與本案犯行有何關
    聯，且關於被告另涉施用毒品案件之相關證物，另經檢察官
    另行偵辦，故均不予宣告沒收，附此敘明。
四、據上論斷，依刑事訴訟法第299 條第1 項前段，毒品危害防
    制條例第4條第2項、第11條第4項、第17條第2項、第18條第
    1項前段、第19條第1項，刑法第11條、第51條第5款、第38
    條第2項前段、第38條之1第1項前段，判決如主文。
本案經檢察官莊立鈞提起公訴，檢察官呂舒雯到庭執行職務
中　　華　　民　　國　　110 　年　　11　　月　　2 　　日
            刑事第十四庭  審判長法  官  周紹武
                                法  官  林岳葳
                                法  官  蕭雅毓  
以上正本證明與原本無異。
如不服本判決應於收受判決後20日內向本院提出上訴書狀，並應
敘述具體理由；其未敘述上訴理由者，應於上訴期間屆滿後20日
內向本院補提理由書（均須按他造當事人之人數附繕本）。「切
勿逕送上級法院」。
                                書記官  李如茵
中　　華　　民　　國　　110 　年　　11　　月　　2 　　日
附錄本案論罪科刑法條全文
毒品危害防制條例第4條
製造、運輸、販賣第一級毒品者，處死刑或無期徒刑；處無期徒
刑者，得併科新臺幣3千萬元以下罰金。
製造、運輸、販賣第二級毒品者，處無期徒刑或10年以上有期徒
刑，得併科新臺幣1千5百萬元以下罰金。
製造、運輸、販賣第三級毒品者，處7年以上有期徒刑，得併科
新臺幣1千萬元以下罰金。
製造、運輸、販賣第四級毒品者，處5年以上12年以下有期徒刑
，得併科新臺幣5百萬元以下罰金。
製造、運輸、販賣專供製造或施用毒品之器具者，處1年以上7年
以下有期徒刑，得併科新臺幣1百50萬元以下罰金。
前五項之未遂犯罰之。

毒品危害防制條例第11條
持有第一級毒品者，處3年以下有期徒刑、拘役或新臺幣30萬元
以下罰金。
持有第二級毒品者，處2年以下有期徒刑、拘役或新臺幣20萬元
以下罰金。
持有第一級毒品純質淨重十公克以上者，處1年以上7年以下有期
徒刑，得併科新臺幣1百萬元以下罰金。
持有第二級毒品純質淨重二十公克以上者，處6月以上5年以下有
期徒刑，得併科新臺幣70萬元以下罰金。
持有第三級毒品純質淨重五公克以上者，處2年以下有期徒刑，
得併科新臺幣20萬元以下罰金。
持有第四級毒品純質淨重五公克以上者，處1年以下有期徒刑，
得併科新臺幣10萬元以下罰金。
持有專供製造或施用第一級、第二級毒品之器具者，處1年以下
有期徒刑、拘役或新臺幣10萬元以下罰金。

【附表一：販賣甲基安非他命】
編號 購毒者 交易時間 交易地點 交易方式 毒品數量/金額（新臺幣） 證據 所犯罪名及處刑暨沒收 1 陳煌凱 109年9月30日12時許 臺南市○○區○○路0段000號「寶雅商場」前 被告以平版電腦之「GRINDR」交友通訊軟體與陳煌凱聯繫後，相約在左列時間、地點見面，並約定交易內容後，於左列時間、地點，以一手交錢一手交貨方式交易 甲基安非他命1包 （約1公克） 2500元  1.證人陳煌凱於警詢、偵訊時之證述（警卷第27至38頁、第39至41頁，偵1卷第105至106頁） 2.被告與陳煌凱交易之監視器翻拍照片20張、「GRINDR」交友軟體對話紀錄25張（警卷第67至85頁、第87至111頁） 3.陳煌凱與毒品上游之對話譯文1份（警卷第113至121頁） 4.交易地點圖、交易地點照片各1份（偵1卷第9至10頁） 5.MYX-8063號重型機車之車輛詳細資料報表1份（偵1卷第43頁） 6.陳煌凱之自願受搜索同意書、高雄市政府警察局湖内分局搜索扣押筆錄、扣押物品目錄表各1份（偵1卷第79至85頁） 7.指認犯罪嫌疑人紀錄表1份（警卷第51至53頁） 8.陳煌凱指認林柏州之照片2張（警卷第57頁） 林柏州販賣第二級毒品，處有期徒刑伍年貳月。扣案如附表二編號2至4所示之物及販賣第二級毒品所得新臺幣貳仟伍佰元，均沒收。 2  洪偉舜 110年3月8日20時8分許 臺南市○○區○○○000號統一超商星辰門市 被告以平版電腦之「GRINDR」交友通訊軟體與洪偉舜聯繫後，相約在左列時間、地點見面，並約定交易內容後，於左列時間、地點，以一手交錢一手交貨方式交易 甲基安非他命1包 （約1公克） 2000元  1.證人洪偉舜於警詢、偵訊時之證述（警卷第43至49頁至106，偵1卷第101至102頁） 2.被告與洪偉舜交易之監視器翻拍照片13張、「GRINDR」交友軟體對話紀錄5張（警卷第123至135頁、第137至141頁） 3.洪偉舜與毒品上游之對話譯文1份（警卷第143至145頁） 4.AEW-5901號重型機車之車輛詳細資料報表1份（警卷第173頁） 5.指認犯罪嫌疑人紀錄表1份（警卷第59至63頁） 林柏州販賣第二級毒品，處有期徒刑伍年貳月。扣案如附表二編號2至4所示之物及販賣第二級毒品所得新臺幣貳仟元，均沒收。 

【附表二：扣案物】
編號 扣案物 1 甲基安非他命5包（毛重24.7公克、13.1公克、3.0公克、1.4公克、0.8公克；檢驗前淨重21.352公克、12.177公克、2.692公克、1.011公克、0.317公克；檢驗後淨重21.329公克、12.150公克、2.668公克、0.990公克、0.293公克；檢驗前純質淨重17.073公克、9.634公克、2.368公克、0.235公克、0.262公克【共計29.572公克】） 2 平版電腦1臺（IPAD） 3 電子磅秤1臺 4 未使用過夾鍊袋1包 5 現金新臺幣千元鈔5張（計5000元） 6 IPHONE行動電話1支 7 供施用毒品之器具吸食器1支